臺灣桃園地方法院小額民事判決
111年度壢小字第204號
原      告  劉政暐  
被      告  楊雅芳  
訴訟代理人  高靖棠律師
上列當事人間請求返還押租金事件，本院於民國111年5月4日言
詞辯論終結，判決如下：
    主    文
一、原告之訴駁回。
二、訴訟費用新臺幣（下同）1,000元由原告負擔。
    理  由  要  領
一、按民事訴訟法第436條之8第1項規定：「關於請求給付金錢
    或其他代替物或有價證券之訴訟，其標的金額或價額在新台
    幣十萬元以下者，適用本章所定之小額程序。」同法第436
    條之18規定：「判決書得僅記載主文，就當事人有爭執事項
    ，於必要時得加記理由要領。」
二、原告主張
（一）原告於民國99年間出資經營店名為「潘朵拉服飾」之服飾
      店（下稱系爭服飾店），被告則為原告所雇用之員工。原
      告前因有承租店面之需求，故以被告為連帶保證人、訴外
      人黃雙妹為承租人，向訴外人陳耀清承租位於桃園市○○區
      ○○路00000號之店面（下稱系爭店面），原告並交付被告6
      萬元（下稱系爭押租金），於簽訂租賃契約時作為押金交
      付訴外人陳耀清。
（二）嗣因系爭服飾店經營不善，被告稱訴外人楊夢萍願承接系
      爭服飾店，並由訴外人楊夢萍為連帶保證人、訴外人黃雙
      妹為承租人，向訴外人陳耀清承租系爭店面，並沿用原告
      已給付之押租金。上開租約終止後，訴外人陳耀清已返還
      系爭押租金予訴外人楊夢萍，被告作為原告之受僱人，應
      負有將系爭押租金返還原告之義務，被告未將系爭押租金
      返還原告，屬不完全給付。
（三）退步言之，如被告並非受僱於原告，兩造亦應成立委任契
      約，原告委任被告經營系爭服飾店並簽訂租約，於租約終
      止後被告即應返還系爭押租金，被告未返還之行為屬處理
      委任事務有過失而致原告受有損害。
（四）退步言之，系爭押租金係由原告所提供，被告保留系爭押
      租金係無法律上原因受利益，致原告受有損害。爰依民法
      第220條第1項、227條第1項、233條第1項、544條、179條
      之規定提起本件訴訟，上開訴訟標的，請法院擇一為勝訴
      判決等語。並聲明：被告應給付原告6萬元，及自起訴狀
      繕本送達翌日起至清償日止，按週年利率5%計算之利息。
三、被告答辯
　　兩造前於99年至103年間為男女朋友關係，共同經營系爭服
    飾店，兩造間並無雇傭或委任契約之關係；又系爭押租金由
    被告自行支出，並無不當得利可言。並聲明：原告之訴駁回
    。
四、是依上開說明，以下僅就原告是否曾將系爭押租金交付被告
    ？記載理由要領如下：
（一）按民事訴訟法第277條本文規定：「當事人主張有利於己
      之事實者，就其事實有舉證之責任。」民事訴訟如係由原
      告主張權利者，應先由原告負舉證之責，若原告先不能舉
      證，以證實自己主張之事實為真實，則被告就其抗辯事實
      即令不能舉證，或其所舉證據尚有疵累，亦應駁回原告之
      請求（最高法院100年度台上字第415號判決意旨參照）。
（二）原告主張被告受僱或受任於原告，系爭服飾店經營過程中
      的資金都是其出的，故系爭押租金也是由其支出等語。此
      為被告所否認，是原告自應就此負舉證責任。原告並提出
      被告於臺灣桃園地方檢察署104年度偵字第7274號誣告案
      件（下稱系爭刑案）作證之筆錄為證。查系爭刑案中，被
      告證稱其受僱於原告，在潘朵拉服飾工作等語（見系爭刑
      案卷第31頁）。惟原告並未爭執兩造間前為男女朋友關係
      ，且系爭刑案之案由，係104年間原告掛失支票而遭移送
      誣告，被告則作為證人，證稱當時支票開立及付款之過程
      為何（見系爭刑案卷）。故被告抗辯作證時係為簡化法律
      關係，始證稱受僱於原告，應屬可採。是尚難以上開證詞
      即逕認被告確實受僱於原告。
（三）此外，原告又未提出其他證據證明被告確實受僱於原告，
      自無從據以推論系爭押租金係由原告支出。原告亦未提出
      其他證據證明原告有實際將系爭押租金交付被告，是原告
      此部分主張，應屬無據。原告既無從證明其曾交付系爭押
      租金予被告，則原告自不得請求被告賠償或返還系爭押租
      金。
五、綜上所述，原告依民法第220條第1項、227條第1項、233條
    第1項、544條、179條之法律關係，請求被告給付6萬元，為
    無理由，應予駁回。
六、本件事證已臻明確，兩造其餘主張陳述及所提之證據，經審
    酌均與本院前揭判斷無影響，毋庸一一論述，附此敘明。
七、訴訟費用負擔之依據：民事訴訟法第78條。並依職權確定訴
    訟費用額如主文第2項所示。
中　　華　　民　　國　　111 　年　　5 　　月　　27　　日
　　　　　　　　　　　　　中壢簡易庭 法　官 周仕弘
以上為正本係照原本作成。
如不服本判決，應於送達後20日內，向本院提出上訴狀並表明上
訴理由，如於本判決宣示後送達前提起上訴者，應於判決送達後
20日內補提上訴理由書（須附繕本）。
中　　華　　民　　國　　111 　年　　5 　　月　　27　　日
　　　　　　　　　　　　　　　　　　 書記官 巫嘉芸
附錄：
一、民事訴訟法第436條之24第2項：
　　對於小額程序之第一審裁判上訴或抗告，非以其違背法令為
    理由，不得為之。
二、民事訴訟法第436條之25：
　　上訴狀內應記載上訴理由，表明下列各款事項：
(一)原判決所違背之法令及其具體內容。
(二)依訴訟資料可認為原判決有違背法令之具體事實。